【裁判字號】    97,交聲,23
【裁判日期】    970214
【裁判案由】    違反道路交通管理處罰條例
【裁判全文】
臺灣宜蘭地方法院交通事件裁定          97年度交聲字第23號
移送機關    交通部公路總局臺北區監理所宜蘭監理站
異  議  人  甲○○
上列受處分人因違反道路交通管理處罰條例案件，對於交通部公
路總局臺北區監理所宜蘭監理站於民國97年1月7日所為之處分（
原處分案號：宜監字第裁43-ZIC030885號）聲明異議，本院裁定
如下：
      主  文
異議駁回。
      理  由
一、異議人即受處分人甲○○於民國96年11月23日18時55分許，
    駕駛車牌號碼1708-KN號自用小客車行駛於國道五號高速公
    路雪山隧道南下19公里處，經警逕行舉發「於雪山隧道內行
    車未保持50公尺以上安全距離（非壅塞時段）」違規。原處
    分機關調查後，認異議人上開違規情節屬實，依道路交通管
    理處罰條例第33條第1項第2款規定，裁處異議人罰鍰新臺幣
    3,000元，並依同條例第63條規定記違規點數1點。
二、聲明異議意旨略以：異議人當時因前車緊急煞車，所以與前
    車之車距才會不足50公尺，且當時車速僅每小時55公里，嚴
    重偏低，有連續車流，應屬於壅塞情形，異議人仍與前車保
    持有20公尺之距離。為此爰於法定期限內聲明異議，請求撤
    銷原處分等語。
三、按汽車行駛於高速公路，不遵使用限制、禁止、行車管制及
    管理事項之管制規則而未保持安全距離者，處汽車駕駛人新
    臺幣3,000元以上6,000元以下罰鍰；行駛於長度4公里以上
    或經該管公路管理機關公告之隧道，應保持50公尺以上之行
    車安全距離。如因隧道內道路壅塞、事故或其他特殊狀況導
    致車速低於每小時20公里或停止時，仍應保持20公尺以上之
    安全距離，道路交通管理處罰條例第33條第1項第2款、高速
    公路及快速公路交通管制規則第16條第4款分別定有明文。
    又依道路交通管理處罰條例第63條第1項第1款規定，汽車駕
    駛人有第33條第1項情形者，除依原條款處罰鍰外，並予記
    違規點數1點。
四、經查，異議人於96年11月23日18時55分許，駕駛車牌號碼17
    08-KN號自用小客車，行駛於國道五號高速公路雪山隧道南
    下19公里處時，未保持與前車50公里以上安全距離等情，為
    異議人所不爭，並有舉發通知單存卷可稽，可堪認定。異議
    人雖執前詞置辯，然汽車行駛於長度4公里以上隧道時，後
    方車輛與前車本即應保持50公尺以上之安全距離，此觀高速
    公路及快速公路交通管制規則第16條第4款自明。其立法理
    由亦說明：「國外均建議長度4公里以上隧道行車安全距離
    應加長，即使停止時，仍應保持安全距離」等語明確，是
    本件異議人以前車緊急煞車，故造成與前車距離縮短云云資
    為辯解，洵無足採。又異議人駕駛車輛行駛於雪山隧道，車
    速可達每小時55公里之事實，乃為異議人所自承，有其交通
    案件聲明異議狀1份在卷可稽。且依卷附採證照片以觀，雪
    山隧道內並未見諸壅塞、事故或其他特殊狀況，是異議人經
    警舉發違規之時地，並無前揭高速公路及快速公路交通管制
    規則第16條第4款所規定「因隧道內發生壅塞、事故或其他
    特殊狀況導致車速低於每小時20公里或停止，而僅須保持20
    公尺安全距離」之特殊狀況，可資認定。異議人辯稱受舉發
    之時地隧道壅塞，故僅須保持20公尺安全距離云云，亦屬無
    據。
五、綜上，異議人確於非壅塞時段在雪山隧道內行車未保持50公
    尺以上安全距離之違規事實，堪予認定，異議人所辯均無足
    採。原處分機關以違規事實明確，依道路交通管理處罰條例
    第33條第1項第2款規定，裁處異議人罰鍰新臺幣3,000元，
    並依同條例第63條第1項第1款規定（原處分漏載第1項第1款
    ）併記違規點數1點，於法並無不合，本件異議為無理由，
    應予駁回。
六、依道路交通案件處理辦法第19條，裁定如主文。
中    華    民    國    97    年    2     月    14    日
                    交通法庭法  官  鄧晴馨
以上正本證明與原本無異。
如不服本裁定，應於裁定送達後5日內，向本院提出抗告狀。（
應附繕本）
                            書記官  吳文雄
中    華    民    國    97    年    2     月    18    日


司法院資訊處製作；財團法人民間司法改革基金會備份。
